---
title: "Deja tus excels en la puerta y bienvenido/a"
pagetitle: "{{< meta website.title >}}"
description-meta: "{{< meta website.description >}}"
main-photo: /files/profile-hex-sticker.png
main-photo-square: /files/profile-hex-sticker.png
title-block-banner: "#ffe64acf"
title-block-banner-color: "#000000"
lang: es
format:
  html:
    quarto-template-params:
      banner-header-class: "home"
page-layout: full
---

::: {.grid}

::: {.g-col-12 .g-col-sm-3}

```{=html}
<div class="grid" style="--bs-columns: 5; row-gap: 0;">
  <div class="g-col-1 g-col-sm-0"></div>
  <div class="g-col-3 g-col-sm-5">
    <picture>
      <source media="(max-width: 580px)" srcset="{{< meta main-photo-square >}}">
      <source media="(min-width: 580px)" srcset="{{< meta main-photo >}}">
      <img class="img-fluid" src="{{< meta main-photo >}}" alt="{{< meta author-meta >}}">
    </picture>
  </div>
  <div class="g-col-1 g-col-sm-0"></div>
</div>
```

:::

::: {.g-col-12 .g-col-sm-9}

```{r eval = FALSE}
javi |> View()
```

Soy [**Javier Álvarez Liébana**]{.hl-yellow} ([**@dadosdelaplace**](https://twitter.com/DadosdeLaplace)), nacido en Carabanchel (Madrid). Licenciado en Matemáticas (UCM), Máster en Ing. Matemática (UCM) y doctor en Estadística (UGR), actualmente soy **investigador y docente en la Facultad de Estudios Estadísticos** de la UCM.

```{r eval = FALSE}
javi |> filter(r_instructor)
```

**Divulgo en redes** sobre estadística y matemáticas, y he impartido diversas [**cursos en el análisis y visualización de datos en R**]{.hl-yellow}

* **Formación interna en R** para periodistas de RTVE (2023)
* **Manual de R** «Aprendiendo R sin morir en el intento» (2023) 
* **Curso presencial** de R «Analizando datos, visualizando información, contando historias» (Escuela de Invierno UCM, 2022)
* **Curso online** «Introducción a la programación en R» para la Univ. de Extremadura (2021)

```{r eval = FALSE}
javi |> summarise(activity)
```

En los **últimos años he impartido [docencia]{.hl-yellow}** en el [**Grado de Estadística Aplicada**](https://estudiosestadisticos.ucm.es/grado-estadistica-aplicada) (Descripción y exploración), en el [**Máster de Bioestadística**](https://estudiosestadisticos.ucm.es/master-bioestadistica) (Software para gestión de bases de datos), en el [**Máster de Minería de Datos e Inteligencia de Negocios**](https://estudiosestadisticos.ucm.es/master-mineria) (Técnicas y metodología de minería de datos), en los [**Máster (títulos propios)**](https://www.nticmaster.es/masteres-ucm/) de Big Data y Business Analytics, y Data Science y Big Data. Mis [**campos de investigación**](https://scholar.google.es/citations?user=Wb3lxFIAAAAJ&hl=es) son el análisis de **datos funcionales (FDA)**, contrastes de **bondad de ajuste** (goodness-of-fit), **series temporales**, **Machine Learning** aplicado a **grafos** y **bioestadística**.


```{r eval = FALSE}
javi |> select(membership)
```

Además [**soy miembro**]{.hl-yellow} de [**SEIO**](https://www.seio.es/), [**RSME**](https://www.rsme.es/), [**R Hispano**](http://r-es.org/), [**DVS**](https://www.datavisualizationsociety.org/) y de los grupos de trabajo [FDA](https://FDA.seio.es) y [NP](http://np.seio.es/) de la SEIO. También soy miembro del proyecto de investigación nacional [Dinámica compleja e inferencia no paramétrica (PID2020-116587GB-I0)](http://eamo.usc.es/pub/gi1914/index.php?option=com_content&view=article&id=29&lang=es&idproy=353) y del grupo de investigacióin [Data science and soft computing for social analytics and decision aid](https://edoctorado.ucm.es/grupos/grupo/509) de la UCM.

:::

:::
